---
title: "BSC napi monitor"
output: 
  flexdashboard::flex_dashboard:
    theme: cosmo
    orientation: rows
---

Kötvényesítési idõ (teljes)
===================================== 
    
Row
-------------------------------------
    
### Érkezéstõl menesztésig átlag (teljes)

```{r}
setwd("C:/Users/PoorJ/Desktop/Mischung/R/BSC monitor")
erk_szerz <- read.csv("erk_szerz_full.csv")
erk_szerz <- erk_szerz[,-c(7,8)]
erk_szerz <- dplyr::rename(erk_szerz, ÁTLAG = ERK_SZERZ_ATLAG,
                         MEDIÁN = ERK_SZERZ_MEDIAN,
                         SD = ERK_SZERZ_SD,
                         MAD = ERK_SZERZ_MAD)
erk_szerz <- dplyr::slice(erk_szerz, length(DATUM))

flexdashboard::valueBox(erk_szerz$ÁTLAG, icon = ifelse(erk_szerz$ÁTLAG > 5.51, "fa-thumbs-o-down", "fa-thumbs-o-up"),
                        color = ifelse(erk_szerz$ÁTLAG > 5.51, "warning", "primary"))
```

###  Érkezéstõl menesztésig medián (teljes)

```{r}
setwd("C:/Users/PoorJ/Desktop/Mischung/R/BSC monitor")
erk_szerz <- read.csv("erk_szerz_full.csv")
erk_szerz <- erk_szerz[,-c(7,8)]
erk_szerz <- dplyr::rename(erk_szerz, ÁTLAG = ERK_SZERZ_ATLAG,
                         MEDIÁN = ERK_SZERZ_MEDIAN,
                         SD = ERK_SZERZ_SD,
                         MAD = ERK_SZERZ_MAD)
erk_szerz <- dplyr::slice(erk_szerz, length(DATUM))

flexdashboard::valueBox(erk_szerz$MEDIÁN, icon =  "fa-balance-scale")
```
   
### Darabszám (teljes)

```{r}
setwd("C:/Users/PoorJ/Desktop/Mischung/R/BSC monitor")
erk_szerz <- read.csv("erk_szerz_full.csv")
erk_szerz <- erk_szerz[,-c(7,8)]
erk_szerz <- dplyr::rename(erk_szerz, ÁTLAG = ERK_SZERZ_ATLAG,
                         MEDIÁN = ERK_SZERZ_MEDIAN,
                         SD = ERK_SZERZ_SD,
                         MAD = ERK_SZERZ_MAD)
erk_szerz <- dplyr::slice(erk_szerz, length(DATUM))

flexdashboard::valueBox(erk_szerz$DARAB, icon = "fa-signal")
```
   
Row
-------------------------------------
   
### Kötvényesítési idõ (automatikus és manuális)
```{r}
setwd("C:/Users/PoorJ/Desktop/Mischung/R/BSC monitor")
library(ggplot2)

erk_szerz <- read.csv("erk_szerz_full.csv")
erk_szerz <- erk_szerz[erk_szerz$DARAB > 1, ]
erk_szerz <- dplyr::rename(erk_szerz, ÁTLAG = ERK_SZERZ_ATLAG,
                         MEDIÁN = ERK_SZERZ_MEDIAN,
                         SD = ERK_SZERZ_SD,
                         MAD = ERK_SZERZ_MAD)

ggplot(erk_szerz, aes(x=DATUM, group = 1)) +
          geom_line(aes(y = ÁTLAG, colour = "ÁTLAG"), size = 1) +
          geom_line(aes(y = MEDIÁN, colour = "MEDIÁN"), size = 1) +
          geom_point(aes(y = ÁTLAG, colour = "ÁTLAG"), size = 3, shape=15) +
          geom_point(aes(y = MEDIÁN, colour = "MEDIÁN"), size = 3, shape=15) +
          coord_cartesian(ylim=c(0, 8)) +
          geom_hline(aes(yintercept=3.5), colour="#990000", linetype = "dashed") +
            geom_text(aes(0,3.5,label = "Kiváló (3,5)", vjust = 0, hjust = 0), size = 3.5) +
          geom_hline(aes(yintercept=4.5), colour="#990000", linetype = "dashed") +
            geom_text(aes(0,4.5,label = "Jó (4,5)", vjust = 0, hjust = 0), size = 3.5) +
          geom_hline(aes(yintercept=5.5), colour="#990000", linetype = "dashed") +
            geom_text(aes(0,5.5,label = "Átlagos (5,5)", vjust = 0, hjust = 0), size = 3.5) +
          theme_minimal() +
          theme(axis.text.x = element_text(angle = 90)) +
          labs(y = "Kötvényesítési idõ (mnap)",
          x = "Hónap napja",
          colour = "Mutató")
```

### Kötvényesítési idõ (automatikus és manuális) termékenként
```{r}
setwd("C:/Users/PoorJ/Desktop/Mischung/R/BSC monitor")
library(ggplot2)
library(dplyr)
erk_szerz_term <- read.csv("erk_szerz_term_full.csv")
erk_szerz_term <- dplyr::rename(erk_szerz_term, ÁTLAG = ERK_SZERZ_ATLAG,
                         MEDIÁN = ERK_SZERZ_MEDIAN,
                         SD = ERK_SZERZ_SD,
                         MAD = ERK_SZERZ_MAD)


ggplot(erk_szerz_term, aes(x=DATUM, group = 1)) +
          geom_line(aes(y = ÁTLAG, colour = "ÁTLAG"), size = 1) +
          geom_line(aes(y = MEDIÁN, colour = "MEDIÁN"), size = 1) +
          geom_point(aes(y = ÁTLAG, colour = "ÁTLAG"), size = 2, shape=15) +
          geom_point(aes(y = MEDIÁN, colour = "MEDIÁN"), size = 2, shape=15) +
          geom_hline(aes(yintercept=3.5), colour="#990000", linetype = "dashed") +
            geom_text(aes(0,3.5,label = "Kiváló (3,5)", vjust = 0, hjust = 0), size = 2.5) +
          geom_hline(aes(yintercept=4.5), colour="#990000", linetype = "dashed") +
            geom_text(aes(0,4.5,label = "Jó (4,5)", vjust = 0, hjust = 0), size = 2.5) +
          geom_hline(aes(yintercept=5.5), colour="#990000", linetype = "dashed") +
            geom_text(aes(0,5.5,label = "Átlagos (5,5)", vjust = 0, hjust = 0), size = 2.5) +
          theme_minimal() +
          theme(axis.text.x = element_text(angle = 90)) +
          labs(y = "Kötvényesítés idõ (mnap)",
          x = "Hónap napja",
          colour = "Mutató") +
          theme(legend.position = c(0.9, 0.8)) +
          facet_grid(. ~ TERMCSOP, scales = "free") 
```

   
Kötvényesítési idõ (manuális)
=====================================     

Row
-------------------------------------
    
### Érkezéstõl menesztésig átlag (manuális)

```{r}
setwd("C:/Users/PoorJ/Desktop/Mischung/R/BSC monitor")
afc_erk_szerz <- read.csv("afc_erk_szerz_full.csv")
afc_erk_szerz <- afc_erk_szerz[,-c(7,8)]
afc_erk_szerz <- dplyr::rename(afc_erk_szerz, ÁTLAG = ERK_SZERZ_ATLAG,
                         MEDIÁN = ERK_SZERZ_MEDIAN,
                         SD = ERK_SZERZ_SD,
                         MAD = ERK_SZERZ_MAD)
afc_erk_szerz <- dplyr::slice(afc_erk_szerz, length(DATUM))

flexdashboard::valueBox(afc_erk_szerz$ÁTLAG, icon = ifelse(afc_erk_szerz$ÁTLAG > 7.01, "fa-thumbs-o-down", "fa-thumbs-o-up"),
                        color = ifelse(afc_erk_szerz$ÁTLAG > 7.01, "warning", "primary"))
```

### Érkezéstõl menesztésig medián (manuális)

```{r}
setwd("C:/Users/PoorJ/Desktop/Mischung/R/BSC monitor")
afc_erk_szerz <- read.csv("afc_erk_szerz_full.csv")
afc_erk_szerz <- afc_erk_szerz[,-c(7,8)]
afc_erk_szerz <- dplyr::rename(afc_erk_szerz, ÁTLAG = ERK_SZERZ_ATLAG,
                         MEDIÁN = ERK_SZERZ_MEDIAN,
                         SD = ERK_SZERZ_SD,
                         MAD = ERK_SZERZ_MAD)
afc_erk_szerz <- dplyr::slice(afc_erk_szerz, length(DATUM))

flexdashboard::valueBox(afc_erk_szerz$MEDIÁN, icon = "fa-balance-scale")
```
   
### Darabszám

```{r}
setwd("C:/Users/PoorJ/Desktop/Mischung/R/BSC monitor")
afc_erk_szerz <- read.csv("afc_erk_szerz_full.csv")
afc_erk_szerz <- afc_erk_szerz[,-c(7,8)]
afc_erk_szerz <- dplyr::rename(afc_erk_szerz, ÁTLAG = ERK_SZERZ_ATLAG,
                         MEDIÁN = ERK_SZERZ_MEDIAN,
                         SD = ERK_SZERZ_SD,
                         MAD = ERK_SZERZ_MAD)
afc_erk_szerz <- dplyr::slice(afc_erk_szerz, length(DATUM))

flexdashboard::valueBox(afc_erk_szerz$DARAB, icon = "fa-signal")
```
   
Row
-------------------------------------
   
### Érkezéstõl menesztésig (manuális)

```{r}
setwd("C:/Users/PoorJ/Desktop/Mischung/R/BSC monitor")
library(ggplot2)
erk_szerz <- read.csv("afc_erk_szerz_full.csv")
erk_szerz <- dplyr::rename(erk_szerz, ÁTLAG = ERK_SZERZ_ATLAG,
                         MEDIÁN = ERK_SZERZ_MEDIAN,
                         SD = ERK_SZERZ_SD,
                         MAD = ERK_SZERZ_MAD)

ggplot(erk_szerz, aes(x=DATUM, group = 1)) +
          geom_line(aes(y = ÁTLAG, colour = "ÁTLAG"), size = 1) +
          geom_line(aes(y = MEDIÁN, colour = "MEDIÁN"), size = 1) +
          geom_point(aes(y = ÁTLAG, colour = "ÁTLAG"), size = 3, shape=15) +
          geom_point(aes(y = MEDIÁN, colour = "MEDIÁN"), size = 3, shape=15) +
          geom_hline(aes(yintercept=5), colour="#990000", linetype = "dashed") +
            geom_text(aes(0,5,label = "Kiváló (5)", vjust = 0, hjust = 0), size = 3.5) +
          geom_hline(aes(yintercept=6), colour="#990000", linetype = "dashed") +
            geom_text(aes(0,6,label = "Jó (6)", vjust = 0, hjust = 0), size = 3.5) +
          geom_hline(aes(yintercept=7), colour="#990000", linetype = "dashed") +
            geom_text(aes(0,7,label = "Átlagos (7)", vjust = 0, hjust = 0), size = 3.5) +
          theme_minimal() +
          theme(axis.text.x = element_text(angle = 90)) +
          labs(y = "Kötvényesítés átfutási idõ (mnap)",
                x = "Hónap napja",
                colour = "Mutató") 
```

### Érkezéstõl menesztésig termékenként (manuális)

```{r}
setwd("C:/Users/PoorJ/Desktop/Mischung/R/BSC monitor")
library(ggplot2)
library(dplyr)
erk_szerz_term <- read.csv("afc_erk_szerz_term.csv")
erk_szerz_term <- dplyr::rename(erk_szerz_term, ÁTLAG = ERK_SZERZ_ATLAG,
                         MEDIÁN = ERK_SZERZ_MEDIAN,
                         SD = ERK_SZERZ_SD,
                         MAD = ERK_SZERZ_MAD)

ggplot(erk_szerz_term, aes(x=DATUM, group = 1)) +
          geom_line(aes(y = ÁTLAG, colour = "ÁTLAG"), size = 1) +
          geom_line(aes(y = MEDIÁN, colour = "MEDIÁN"), size = 1) +
          geom_point(aes(y = ÁTLAG, colour = "ÁTLAG"), size = 2, shape=15) +
          geom_point(aes(y = MEDIÁN, colour = "MEDIÁN"), size = 2, shape=15) +
          geom_hline(aes(yintercept=5), colour="#990000", linetype = "dashed") +
            geom_text(aes(0,5,label = "Kiváló (5)", vjust = 0, hjust = 0), size = 2.5) +
          geom_hline(aes(yintercept=6), colour="#990000", linetype = "dashed") +
            geom_text(aes(0,6,label = "Jó (6)", vjust = 0, hjust = 0), size = 2.5) +
          geom_hline(aes(yintercept=7), colour="#990000", linetype = "dashed") +
            geom_text(aes(0,7,label = "Átlagos (7)", vjust = 0, hjust = 0), size = 2.5) +
          theme_minimal() +
          theme(axis.text.x = element_text(angle = 90)) +
          labs(y = "Kötvényesítés átfutási idõ (mnap)",
          x = "Hónap napja",
          colour = "Mutató") +
          theme(legend.position = c(0.9, 0.8)) +
          facet_grid(. ~ TERMCSOP, scales = "free")
```



Irat lezárási idõ
=====================================     

Row
-------------------------------------
    
### Érkezéstõl lezárásig átlag

```{r}
setwd("C:/Users/PoorJ/Desktop/Mischung/R/BSC monitor")
erk_lezar_full <- read.csv("kontakt_erk_lezar_full.csv")
erk_lezar_full <- erk_lezar_full[,-c(7,8)]
erk_lezar_full <- dplyr::rename(erk_lezar_full, ÁTLAG = ERK_LEZAR_ATLAG,
                         MEDIÁN = ERK_LEZAR_MEDIAN,
                         SD = ERK_LEZAR_SD,
                         MAD = ERK_LEZAR_MAD)
erk_lezar_full <- dplyr::slice(erk_lezar_full, length(DATUM))

flexdashboard::valueBox(erk_lezar_full$ÁTLAG, icon = ifelse(erk_lezar_full$ÁTLAG > 4.51, "fa-thumbs-o-down", "fa-thumbs-o-up"),
                        color = ifelse(erk_lezar_full$ÁTLAG > 4.51, "warning", "primary"))
```

### Érkezéstõl lezárásig medián

```{r}
setwd("C:/Users/PoorJ/Desktop/Mischung/R/BSC monitor")
erk_lezar_full <- read.csv("kontakt_erk_lezar_full.csv")
erk_lezar_full <- erk_lezar_full[,-c(7,8)]
erk_lezar_full <- dplyr::rename(erk_lezar_full, ÁTLAG = ERK_LEZAR_ATLAG,
                         MEDIÁN = ERK_LEZAR_MEDIAN,
                         SD = ERK_LEZAR_SD,
                         MAD = ERK_LEZAR_MAD)
erk_lezar_full <- dplyr::slice(erk_lezar_full, length(DATUM))

flexdashboard::valueBox(erk_lezar_full$MEDIÁN, icon = "fa-balance-scale")
```
   
### Darabszám

```{r}
setwd("C:/Users/PoorJ/Desktop/Mischung/R/BSC monitor")
erk_lezar_full <- read.csv("kontakt_erk_lezar_full.csv")
erk_lezar_full <- erk_lezar_full[,-c(7,8)]
erk_lezar_full <- dplyr::rename(erk_lezar_full, ÁTLAG = ERK_LEZAR_ATLAG,
                         MEDIÁN = ERK_LEZAR_MEDIAN,
                         SD = ERK_LEZAR_SD,
                         MAD = ERK_LEZAR_MAD)
erk_lezar_full <- dplyr::slice(erk_lezar_full, length(DATUM))
flexdashboard::valueBox(erk_lezar_full$DARAB, icon = "fa-signal")
```
   
Row
-------------------------------------
   
### Érkezéstõl lezárásig
```{r}
setwd("C:/Users/PoorJ/Desktop/Mischung/R/BSC monitor")
erk_lezar_full <- read.csv("kontakt_erk_lezar_full.csv")
library(ggplot2)
erk_lezar_full <- dplyr::rename(erk_lezar_full, ÁTLAG = ERK_LEZAR_ATLAG,
                         MEDIÁN = ERK_LEZAR_MEDIAN,
                         SD = ERK_LEZAR_SD,
                         MAD = ERK_LEZAR_MAD)

ggplot(erk_lezar_full, aes(x=DATUM, group = 1)) +
      geom_line(aes(y = ÁTLAG, colour = "ÁTLAG"), size = 1) +
      geom_line(aes(y = MEDIÁN, colour = "MEDIÁN"), size = 1) +
      geom_point(aes(y = ÁTLAG, colour = "ÁTLAG"), size = 3, shape=15) +
      geom_point(aes(y = MEDIÁN, colour = "MEDIÁN"), size = 3, shape=15) +
      geom_hline(aes(yintercept=2.5), colour="#990000", linetype = "dashed") +
      geom_text(aes(0,2.5,label = "Kiváló (2,5)", vjust = 0, hjust = 0), size = 3.5) +
      geom_hline(aes(yintercept=3.5), colour="#990000", linetype = "dashed") +
      geom_text(aes(0,3.5,label = "Jó (3,5)", vjust = 0, hjust = 0), size = 3.5) +
      geom_hline(aes(yintercept=4.5), colour="#990000", linetype = "dashed") +
      geom_text(aes(0,4.5,label = "Átlagos (4,5)", vjust = 0, hjust = 0), size = 3.5) +
      labs(y = "Irat lezárási idõ (mnap)",
          x = "Hónap napja",
          colour = "Mutató") +
      theme_minimal() +
      theme(axis.text.x = element_text(angle = 90))
```

### Érkezéstõl lezárásig típusonként
```{r}
setwd("C:/Users/PoorJ/Desktop/Mischung/R/BSC monitor")
library(ggplot2)
library(dplyr)
erk_lezar_irattip <- read.csv("kontakt_erk_lezar_irattip.csv")
erk_lezar_irattip <- dplyr::rename(erk_lezar_irattip, ÁTLAG = ERK_LEZAR_ATLAG,
                         MEDIÁN = ERK_LEZAR_MEDIAN,
                         SD = ERK_LEZAR_SD,
                         MAD = ERK_LEZAR_MAD)

ggplot(erk_lezar_irattip, aes(x=DATUM, group = 1)) +
      geom_line(aes(y = ÁTLAG, colour = "ÁTLAG"), size = 1) +
      geom_line(aes(y = MEDIÁN, colour = "MEDIÁN"), size = 1) +
      geom_point(aes(y = ÁTLAG, colour = "ÁTLAG"), size = 2, shape=15) +
      geom_point(aes(y = MEDIÁN, colour = "MEDIÁN"), size = 2, shape=15) +
      geom_hline(aes(yintercept=2.5), colour="#990000", linetype = "dashed") +
      geom_text(aes(0,2.5,label = "Kiváló (2,5)", vjust = 0, hjust = 0), size = 2.5) +
      geom_hline(aes(yintercept=3.5), colour="#990000", linetype = "dashed") +
      geom_text(aes(0,3.5,label = "Jó (3,5)", vjust = 0, hjust = 0), size = 2.5) +
      geom_hline(aes(yintercept=4.5), colour="#990000", linetype = "dashed") +
      geom_text(aes(0,4.5,label = "Átlagos (4,5)", vjust = 0, hjust = 0), size = 2.5) +
      theme_minimal() +
      theme(axis.text.x = element_text(angle = 90),
            strip.text.x = element_text(angle = 0, size = 7)) +
      labs(y = "Irat lezárási idõ (mnap)",
          x = "Hónap napja",
          colour = "Mutató") +
          theme(legend.position = c(0.9, 0.8)) +
      facet_grid(.~IRAT_TIPUS)
```





Díjkönyvelési idõ
=====================================     

Row
-------------------------------------
    
### Érkezéstõl könyvelésig átlag

```{r}
setwd("C:/Users/PoorJ/Desktop/Mischung/R/BSC monitor")
erk_konyv <- read.csv("pu_erk_konyv_full.csv")
erk_konyv <- erk_konyv[,-c(7,8)]
erk_konyv <- dplyr::rename(erk_konyv, ÁTLAG = ERK_KONYV_ATLAG,
                         MEDIÁN = ERK_KONYV_MEDIAN,
                         SD = ERK_KONYV_SD,
                         MAD = ERK_KONYV_MAD)
erk_konyv <- dplyr::slice(erk_konyv, length(DATUM))

flexdashboard::valueBox(erk_konyv$ÁTLAG, icon = ifelse(erk_konyv$ÁTLAG > 4.51, "fa-thumbs-o-down", "fa-thumbs-o-up"),
                        color = ifelse(erk_konyv$ÁTLAG > 4.51, "warning", "primary"))
```

### Érkezéstõl könyvelésig medián

```{r}
setwd("C:/Users/PoorJ/Desktop/Mischung/R/BSC monitor")
erk_konyv <- read.csv("pu_erk_konyv_full.csv")
erk_konyv <- erk_konyv[,-c(7,8)]
erk_konyv <- dplyr::rename(erk_konyv, ÁTLAG = ERK_KONYV_ATLAG,
                         MEDIÁN = ERK_KONYV_MEDIAN,
                         SD = ERK_KONYV_SD,
                         MAD = ERK_KONYV_MAD)
erk_konyv <- dplyr::slice(erk_konyv, length(DATUM))

flexdashboard::valueBox(erk_konyv$MEDIÁN, icon = "fa-balance-scale")
```
   
### Darabszám

```{r}
setwd("C:/Users/PoorJ/Desktop/Mischung/R/BSC monitor")
erk_konyv <- read.csv("pu_erk_konyv_full.csv")
erk_konyv <- erk_konyv[,-c(7,8)]
erk_konyv <- dplyr::rename(erk_konyv, ÁTLAG = ERK_KONYV_ATLAG,
                         MEDIÁN = ERK_KONYV_MEDIAN,
                         SD = ERK_KONYV_SD,
                         MAD = ERK_KONYV_MAD)
erk_konyv <- dplyr::slice(erk_konyv, length(DATUM))

flexdashboard::valueBox(erk_konyv$DARAB, icon = "fa-signal")
```
   
Row
-------------------------------------
   
### Érkezéstõl könyvelésig
```{r}
setwd("C:/Users/PoorJ/Desktop/Mischung/R/BSC monitor")
library(ggplot2)
erk_konyv <- read.csv("pu_erk_konyv_full.csv")
erk_konyv <- dplyr::rename(erk_konyv, ÁTLAG = ERK_KONYV_ATLAG,
                         MEDIÁN = ERK_KONYV_MEDIAN,
                         SD = ERK_KONYV_SD,
                         MAD = ERK_KONYV_MAD)
ggplot(erk_konyv, aes(x=DATUM, group = 1)) +
          geom_line(aes(y = ÁTLAG, colour = "ÁTLAG"), size = 1) +
          geom_line(aes(y = MEDIÁN, colour = "MEDIÁN"), size = 1) +
          geom_point(aes(y = ÁTLAG, colour = "ÁTLAG"), size = 3, shape=15) +
          geom_point(aes(y = MEDIÁN, colour = "MEDIÁN"), size = 3, shape=15) +
          geom_hline(aes(yintercept=3.5), colour="#990000", linetype = "dashed") +
            geom_text(aes(0,3.5,label = "Kiváló (3,5)", vjust = 0, hjust = 0), size = 3.5) +
          geom_hline(aes(yintercept=4.5), colour="#990000", linetype = "dashed") +
            geom_text(aes(0,4.5,label = "Jó (4,5)", vjust = 0, hjust = 0), size = 3.5) +
          geom_hline(aes(yintercept=5.5), colour="#990000", linetype = "dashed") +
            geom_text(aes(0,5.5,label = "Átlagos (5,5)", vjust = 0, hjust = 0), size = 3.5) +
          theme_minimal() +
          theme(axis.text.x = element_text(angle = 90)) +
          labs(y = "Díjkönyvelési idõ (mnap)",
          x = "Hónap napja",
          colour = "Mutató")
```

### Érkezéstõl könyvelésig típusonként

```{r}
setwd("C:/Users/PoorJ/Desktop/Mischung/R/BSC monitor")
library(ggplot2)
library(dplyr)
erk_konyv_tip <- read.csv("pu_erk_konyv_tipus.csv")
erk_konyv_tip <- dplyr::rename(erk_konyv_tip, ÁTLAG = ERK_KONYV_ATLAG,
                         MEDIÁN = ERK_KONYV_MEDIAN,
                         SD = ERK_KONYV_SD,
                         MAD = ERK_KONYV_MAD)

ggplot(erk_konyv_tip, aes(x=DATUM, group = 1)) +
      geom_line(aes(y = ÁTLAG, colour = "ÁTLAG"), size = 1) +
      geom_line(aes(y = MEDIÁN, colour = "MEDIÁN"), size = 1) +
      geom_point(aes(y = ÁTLAG, colour = "ÁTLAG"), size = 2, shape=15) +
      geom_point(aes(y = MEDIÁN, colour = "MEDIÁN"), size = 2, shape=15) +
      geom_hline(aes(yintercept=3.5), colour="#990000", linetype = "dashed") +
      geom_text(aes(0,3.5,label = "Kiváló (3,5)", vjust = 0, hjust = 0), size = 2.5) +
      geom_hline(aes(yintercept=4.5), colour="#990000", linetype = "dashed") +
      geom_text(aes(0,4.5,label = "Jó (4,5)", vjust = 0, hjust = 0), size = 2.5) +
      geom_hline(aes(yintercept=5.5), colour="#990000", linetype = "dashed") +
      geom_text(aes(0,5.5,label = "Átlagos (5,5)", vjust = 0, hjust = 0), size = 2.5) +
      theme_minimal() +
      theme(axis.text.x = element_text(angle = 90)) +
      labs(y = "Díjkönyvelési idõ (mnap)",
          x = "Hónap napja",
          colour = "Mutató") +
      theme(legend.position = c(0.9, 0.8)) +
      facet_grid(.~TIPUS)
```



   
15 napon túl
=====================================     

Row
-------------------------------------

### Kötvényesítés (manuális) 15 napon túl

```{r}
setwd("C:/Users/PoorJ/Desktop/Mischung/R/BSC monitor")
afc15 <- read.csv("afc15.csv")
afc15 <- dplyr::slice(afc15, length(DATUM))
afc15$NAGYOBB_15_NAP <- round(afc15$NAGYOBB_15_NAP*100, 2)

flexdashboard::valueBox(afc15$NAGYOBB_15_NAP, icon = ifelse(afc15$NAGYOBB_15_NAP > 9.01, "fa-thumbs-o-down", "fa-thumbs-o-up"),
                        color = ifelse(afc15$NAGYOBB_15_NAP > 9.01, "warning", "primary"))
```

### Iratkezelés 15 napon túl

```{r}
setwd("C:/Users/PoorJ/Desktop/Mischung/R/BSC monitor")
irat15 <-read.csv("irat15.csv")
irat15 <- dplyr::slice(irat15, length(DATUM))
irat15$NAGYOBB_15_NAP <- round(irat15$NAGYOBB_15_NAP*100, 2)

flexdashboard::valueBox(irat15$NAGYOBB_15_NAP, icon = ifelse(irat15$NAGYOBB_15_NAP > 3.01, "fa-thumbs-o-down", "fa-thumbs-o-up"),
                        color = ifelse(irat15$NAGYOBB_15_NAP > 3.01, "warning", "primary"))
```

Row {.tabset .tabset-fade}
-------------------------------------


### Kötvényesítés (manuális) 15 napon túl

```{r}
setwd("C:/Users/PoorJ/Desktop/Mischung/R/BSC monitor")
library(ggplot2)
library(scales)
afc15 <- read.csv("afc15.csv")

ggplot(afc15, aes(x=DATUM, group = 1)) +
          geom_line(aes(y = NAGYOBB_15_NAP), size = 1, colour = "#00BFC4") +
          geom_point(aes(y = NAGYOBB_15_NAP), size = 2, colour = "#00BFC4", shape=15) +
          scale_y_continuous(labels=percent) +
          geom_hline(aes(yintercept=0.05), colour="#990000", linetype = "dashed") +
          geom_text(aes(0,0.05,label = "Kiváló (5%)", vjust = 0, hjust = 0), size = 3.5) +
          geom_hline(aes(yintercept=0.07), colour="#990000", linetype = "dashed") +
          geom_text(aes(0,0.07,label = "Jó (7%)", vjust = 0, hjust = 0), size = 3.5) +
          geom_hline(aes(yintercept=0.09), colour="#990000", linetype = "dashed") +
          geom_text(aes(0,0.09,label = "Átlagos (9%)", vjust = 0, hjust = 0), size = 3.5) +
          labs(y = "15 napon túl teljesült arány", x = "Hónap napja") +
          theme_minimal() +
          theme(axis.text.x = element_text(angle = 90))
```

### Kötvényesítés (manuális) 15 napon túl termékenként

```{r}
setwd("C:/Users/PoorJ/Desktop/Mischung/R/BSC monitor")
library(ggplot2)
library(scales)
afc15_term <- read.csv("afc15_term.csv")

        ggplot(afc15_term, aes(x=DATUM, group = 1)) +
          geom_line(aes(y = NAGYOBB_15_NAP), size = 1, colour = "#00BFC4") +
          geom_point(aes(y = NAGYOBB_15_NAP), size = 2, colour = "#00BFC4", shape=15) +
          scale_y_continuous(labels=percent) +
          geom_hline(aes(yintercept=0.05), colour="#990000", linetype = "dashed") +
          geom_text(aes(0,0.05,label = "Kiváló (5%)", vjust = 0, hjust = 0), size = 2.5) +
          geom_hline(aes(yintercept=0.07), colour="#990000", linetype = "dashed") +
          geom_text(aes(0,0.07,label = "Jó (7%)", vjust = 0, hjust = 0), size = 2.5) +
          geom_hline(aes(yintercept=0.09), colour="#990000", linetype = "dashed") +
          geom_text(aes(0,0.09,label = "Átlagos (9%)", vjust = 0, hjust = 0), size = 2.5) +
          labs(y = "15 napon túl teljesült arány", x = "Hónap napja") +
          theme_minimal() +
          theme(axis.text.x = element_text(angle = 90)) +
          facet_grid(.~TERMCSOP)
```


### Irat lezárási idõ 15 napon túl

```{r}
setwd("C:/Users/PoorJ/Desktop/Mischung/R/BSC monitor")
library(ggplot2)
library(scales)
irat15 <- read.csv("irat15.csv")

ggplot(irat15, aes(x=DATUM, group=1)) +
      geom_line(aes(y = NAGYOBB_15_NAP), size = 1, colour = "#00BFC4") +
      geom_point(aes(y = NAGYOBB_15_NAP), size = 2, colour = "#00BFC4", shape=15) +
      scale_y_continuous(labels=percent) +
      geom_hline(aes(yintercept=0.01), colour="#990000", linetype = "dashed") +
      geom_text(aes(0,0.01,label = "Kiváló (1%)", vjust = 0, hjust = 0), size = 3.5) +
      geom_hline(aes(yintercept=0.02), colour="#990000", linetype = "dashed") +
      geom_text(aes(0,0.02,label = "Jó (2%)", vjust = 0, hjust = 0), size = 3.5) +
      geom_hline(aes(yintercept=0.03), colour="#990000", linetype = "dashed") +
      geom_text(aes(0,0.03,label = "Átlagos (3%)", vjust = 0, hjust = 0), size = 3.5) +
      labs(y = "15 napon túl teljesült arány", x = "Hónap napja") +
      theme_minimal() +    
      theme(axis.text.x = element_text(angle = 90))
```

### Irat lezárási idõ 15 napon túl típusonként

```{r}
setwd("C:/Users/PoorJ/Desktop/Mischung/R/BSC monitor")
library(ggplot2)
library(scales)
irat15_irattip <- read.csv("irat15_irattip.csv")

      ggplot(irat15_irattip, aes(x=DATUM, group =1)) +
      geom_line(aes(y = NAGYOBB_15_NAP), size = 1, colour = "#00BFC4") +
      geom_point(aes(y = NAGYOBB_15_NAP), size = 2, colour = "#00BFC4", shape=15) +
      scale_y_continuous(labels=percent) +
      geom_hline(aes(yintercept=0.01), colour="#990000", linetype = "dashed") +
      geom_text(aes(0,0.01,label = "Kiváló (1%)", vjust = 0, hjust = 0), size = 2.5) +
      geom_hline(aes(yintercept=0.02), colour="#990000", linetype = "dashed") +
      geom_text(aes(0,0.02,label = "Jó (2%)", vjust = 0, hjust = 0), size = 2.5) +
      geom_hline(aes(yintercept=0.03), colour="#990000", linetype = "dashed") +
      geom_text(aes(0,0.03,label = "Átlagos (3%)", vjust = 0, hjust = 0), size = 2.5) +
      labs(y = "15 napon túl teljesült arány", x = "Hónap napja") +
      theme_minimal() +  
      theme(axis.text.x = element_text(angle = 90),
            strip.text.x = element_text(angle = 0, size = 7)) +
      facet_grid(.~IRAT_TIPUS)
```


Adattáblák
=====================================     

Row
-------------------------------------

### Kötvényesítési idõ (teljes)

```{r, results='asis',  echo=FALSE}
setwd("C:/Users/PoorJ/Desktop/Mischung/R/BSC monitor")
erk_szerz <- read.csv("erk_szerz_full.csv")
erk_szerz <- erk_szerz[,-c(7,8)]
erk_szerz <- dplyr::rename(erk_szerz, ÁTLAG = ERK_SZERZ_ATLAG,
                         MEDIÁN = ERK_SZERZ_MEDIAN,
                         SD = ERK_SZERZ_SD,
                         MAD = ERK_SZERZ_MAD)
knitr::kable(erk_szerz)
```

### Kötvényesítési idõ (manuális)
    
```{r, results='asis',  echo=FALSE}
setwd("C:/Users/PoorJ/Desktop/Mischung/R/BSC monitor")
erk_szerz <- read.csv("afc_erk_szerz_full.csv")
erk_szerz <- erk_szerz[,-c(7,8)]
erk_szerz <- dplyr::rename(erk_szerz, ÁTLAG = ERK_SZERZ_ATLAG,
                         MEDIÁN = ERK_SZERZ_MEDIAN,
                         SD = ERK_SZERZ_SD,
                         MAD = ERK_SZERZ_MAD)
knitr::kable(erk_szerz)
```  

Row
-------------------------------------

### Irat lezárási idõ
    
```{r, results='asis',  echo=FALSE}
setwd("C:/Users/PoorJ/Desktop/Mischung/R/BSC monitor")
erk_lezar_full <- read.csv("kontakt_erk_lezar_full.csv")
erk_lezar_full <- erk_lezar_full[,-c(7,8)]
erk_lezar_full <- dplyr::rename(erk_lezar_full, ÁTLAG = ERK_LEZAR_ATLAG,
                         MEDIÁN = ERK_LEZAR_MEDIAN,
                         SD = ERK_LEZAR_SD,
                         MAD = ERK_LEZAR_MAD)
knitr::kable(erk_lezar_full)
```

### Díjkönyvelési idõ
    
```{r, results='asis',  echo=FALSE}
setwd("C:/Users/PoorJ/Desktop/Mischung/R/BSC monitor")
library(ggplot2)
erk_konyv <- read.csv("pu_erk_konyv_full.csv")
erk_konyv <- erk_konyv[,-c(7,8)]
erk_konyv <- dplyr::rename(erk_konyv, ÁTLAG = ERK_KONYV_ATLAG,
                         MEDIÁN = ERK_KONYV_MEDIAN,
                         SD = ERK_KONYV_SD,
                         MAD = ERK_KONYV_MAD)
knitr::kable(erk_konyv)
```  

Kötvényesítési idõ (manuális) trajektória
=====================================     

Row
-------------------------------------

### Kötvényesítési idõ (manuális)

```{r}
setwd("C:/Users/PoorJ/Desktop/Mischung/R/BSC monitor")
library(ggplot2)
library(scales)
trajectory <- read.csv("trajectory.csv")

       ggplot(trajectory, aes(x=SZERZDAT, group = 1)) +
         geom_line(aes(y = ERK_SZERZ, colour = "NAPON BELÜL"), size = 1) +
          geom_line(aes(y = ERK_SZERZ_ROLL, colour = "GÖNGYÖLT"), size = 1) +
          geom_point(aes(y = ERK_SZERZ, colour = "NAPON BELÜL"), size = 3, shape=15) +
          geom_point(aes(y = ERK_SZERZ_ROLL, colour = "GÖNGYÖLT"), size = 3, shape=15) +
          geom_hline(aes(yintercept=5), colour="#990000", linetype = "dashed") +
          geom_text(aes(0,5,label = "Kiváló (5)", vjust = 0, hjust = 0), size = 3.5) +
          geom_hline(aes(yintercept=6), colour="#990000", linetype = "dashed") +
          geom_text(aes(0,6,label = "Jó (6)", vjust = 0, hjust = 0), size = 3.5) +
          geom_hline(aes(yintercept=7), colour="#990000", linetype = "dashed") +
          geom_text(aes(0,7,label = "Átlagos (7)", vjust = 0, hjust = 0), size = 3.5) +
        theme_minimal() +
        theme(axis.text.x = element_text(angle = 90)) +
          labs(y = "Kötvényesítési idõ (mnap)",
          x = "Hónap napja",
          colour = "Mutató")
```

### Kötvényesítési idõ (manuális) termékenként

```{r}
setwd("C:/Users/PoorJ/Desktop/Mischung/R/BSC monitor")
library(ggplot2)
library(scales)
trajectory_term <- read.csv("trajectory_term.csv")

       ggplot(trajectory_term, aes(x=SZERZDAT, group = 1)) +
         geom_line(aes(y = ERK_SZERZ, colour = "NAPON BELÜL"), size = 1) +
          geom_line(aes(y = ERK_SZERZ_ROLL, colour = "GÖNGYÖLT"), size = 1) +
          geom_point(aes(y = ERK_SZERZ, colour = "NAPON BELÜL"), size = 2, shape=15) +
          geom_point(aes(y = ERK_SZERZ_ROLL, colour = "GÖNGYÖLT"), size = 2, shape=15) +
          geom_hline(aes(yintercept=5), colour="#990000", linetype = "dashed") +
          geom_text(aes(0,5,label = "Kiváló (5)", vjust = 0, hjust = 0), size = 2.5) +
          geom_hline(aes(yintercept=6), colour="#990000", linetype = "dashed") +
          geom_text(aes(0,6,label = "Jó (6)", vjust = 0, hjust = 0), size = 2.5) +
          geom_hline(aes(yintercept=7), colour="#990000", linetype = "dashed") +
          geom_text(aes(0,7,label = "Átlagos (7)", vjust = 0, hjust = 0), size = 2.5) +
        theme_minimal() +
        theme(axis.text.x = element_text(angle = 90)) +
          labs(y = "Kötvényesítési idõ (mnap)",
          x = "Hónap napja",
          colour = "Mutató") +
         theme(legend.position = c(0.9, 0.8)) +
         facet_grid(.~TERMCSOP)
```